---
output: github_document
---
```{r, include = FALSE}
knitr::opts_chunk$set(
  collapse = TRUE,
  comment = "#>",
  fig.path = "man/figures/README-",
  out.width = "100%"
)
```

# ITJobAbroadR

<!-- badges: start -->
**ITJobAbroadR** to pakiet R wspomagający przeprowadzenie pełnej analizy MCDA (Multi‑Criteria Decision Analysis) 
w kontekście wyboru kraju do pracy w branży IT. 
<!-- badges: end -->

---

## Funkcje pakietu

-  Przygotowanie danych rozmytych
-  Wyznaczenie wag przy użyciu **Best-Worst Method (BWM)** 
-  Implementacja metod MCDA: **Fuzzy VIKOR** i Fuzzy MultiMOORA
-  Wizualizacje wyników
-  Meta-ranking 

---

# Instalacja

Możesz zainstalować wersję deweloperską z serwisu GitHub:

```r
# install.packages("devtools")
devtools::install_github("ominell/ITJobAbroadR")
```

# Szybki Start

Oto podstawowy przykład użycia pakietu z wykorzystaniem wbudowanego zbioru danych.

```{r example}
library(ITJobAbroadR)

# 1. Wczytaj dane 
data("mcda_dane_surowe") 

# 2. Przygotuj macierz rozmytą 
skladnia <- "Warunki =~ war_oferty + war_siec + war_elast;
             Koszt =~ koszt_mieszkanie + koszt_jedzenie + koszt_transport;
             Atrakcyjnosc =~ atr_kultura + atr_jezyk + atr_obcy + atr_zdrowie;
             Rozwoj =~ rozwoj_zaw + rozwoj_osob;
             Strefa_czasowa =~ roznica_czasu"

macierz_rozmyta <- przygotuj_dane_mcda(mcda_dane_surowe, skladnia, kolumna_alternatyw = "Alternatywa") 

# 3. Oblicz ranking metodą Fuzzy VIKOR
res_vikor <- fuzzy_vikor(macierz_decyzyjna = macierz_rozmyta,
                     typy_kryteriow= c("max","min","max","max","min"),
                     bwm_kryteria = c("Warunki", "Koszt", "Atrakcyjnosc", "Rozwoj", "Strefa_czasowa"), 
                     bwm_najlepsze = c(1,3,2,6,8),
                     bwm_najgorsze = c(8,5,6,3,1)
)

# 4. Wyświetl wynik 
print(res_vikor$wyniki)

# 5. Wyświetl mapę decyzyjną 
plot(res_vikor)
```

## Raportowanie wyników

Możesz wygenerować tabele w stylu APA z wynikami:

```{r tabela_apa}
tabela_apa(res_vikor)
```

# Dokumentacja

Pełną instrukcję z porównaniem wyników do rankingu metody Fuzzy MULTIMOORA znajdziesz w poradniku:

```{r}
vignette("poradnik_mcda", package = "ITJobAbroadR")
```
