---
output: github_document
---
```{r, include = FALSE}
knitr::opts_chunk$set(
  collapse = TRUE,
  comment = "#>",
  fig.path = "man/figures/README-",
  out.width = "100%"
)
```

# ITJobAbroadR

<!-- badges: start -->
<!-- badges: end -->

**ITJobAbroadR** to pakiet R przeprowadzenie pełnej analizy MCDA (Multi‑Criteria Decision Analysis) w kontekście wyboru kraju do pracy w branży IT.

## Funkcje pakietu

-  **Przygotowanie danych rozmytych**
-  **Best-Worst Method (BWM)** - ważenie kryteriów
-  **2 metody MCDA:**
  - Fuzzy VIKOR
  - MultiMOORA
-  **Wizualizacje wyników** 


## Instalacja

Możesz zainstalować wersję deweloperską z serwisu GitHub:

```r
# install.packages("devtools")
devtools::install_github("ominell/ITJobAbroadR")
```
## Szybki Start

Oto podstawowy przykład użycia pakietu z wykorzystaniem wbudowanych danych.
```{r example}
library(ITJobAbroadR)

# 1. Wczytaj dane 
data("mcda_dane_surowe") 

# 2. Przygotuj macierz rozmytą 
# Definiujemy, które kolumny tworzą kryteria 
skladnia <- "Oferty =~ oferty_IT;
             Czas =~ dojazd_godz;
             Koszt =~ koszt_mieszkania;
             Odległosc =~ odleglosc_km;
             Dogodnosci =~ dostep_jedzenie_uslugi;
             Strefa_czasowa =~ roznica_czasu;
             Dostepnosc =~ zatrudnienie_obcy;
             Transport =~ komunikacja_lokalna;
             Jezyk =~ nauka_jezyka;
             Kultura =~ przyjaznosc_kultury"

macierz_rozmyta <- przygotuj_dane_mcda(mcda_dane_surowe, skladnia, kolumna_alternatyw = "Alternatywa") 

# 3. Oblicz ranking metodą Fuzzy VIKOR
res_vikor <- fuzzy_vikor(macierz_decyzyjna = macierz_rozmyta,
                     typy_kryteriow= c("min", "max", "min", "min", "max", "min", "min", "min", "min", "min"),
                     bwm_kryteria = c("Oferty", "Czas", "Koszt","Odleglosc", "Dogodnosci", "Strefa_czasowa", "Dostepnosc", "Transport", "Jezyk", "Kultura"), 
                     bwm_najlepsze = c(1,7,4,5,6,8,2,3,6,5),
                     bwm_najgorsze = c(8,2,3,3,2,1,6,4,2,3)
)

# 4. Wyświetl wynik 
print(res_vikor$wyniki) 

# 5. Wyświetl mapę decyzyjną 
plot(res_vikor) 

```



