---
title: "Pełny proces analizy: Od danych do rankingu"
output: rmarkdown::html_vignette
vignette: >
  %\VignetteIndexEntry{Pełny proces analizy: Od danych do rankingu}
  %\VignetteEngine{knitr::rmarkdown}
  %\VignetteEncoding{UTF-8}
---

```{r, include = FALSE}
knitr::opts_chunk$set(
  collapse = TRUE,
  comment = "#>"
)
```

```{r setup}
library(ITJobAbroadR)
```
## 1. Wczytanie danych

Korzystamy z wbudowanego w pakiet zbioru danych mcda_dane_surowe.
```{r}
data("mcda_dane_surowe") 
head(mcda_dane_surowe) 
```

## 2. Definicja modelu (Składnia)

Definiujemy, które kolumny z ramki danych wchodzą w skład poszczególnych kryteriów. 
```{r}
skladnia_modelu <- "Warunki =~ war_oferty + war_siec + war_elast;
                    Koszt =~ koszt_mieszkanie + koszt_jedzenie + koszt_transport;
                    Atrakcyjnosc =~ atr_kultura + atr_jezyk + atr_obcy + atr_zdrowie;
                    Rozwoj =~ rozwoj_zaw + rozwoj_osob;
                    Strefa_czasowa =~ roznica_czasu"
```

## 3. Przetwarzanie i Rozmywanie danych

Funkcja `przygotuj_dane_mcda` automatycznie skaluje dane do przedziału 1-9 i zamienia je na liczby rozmyte (TFN).
```{r}
macierz_rozmyta <- przygotuj_dane_mcda( 
  dane = mcda_dane_surowe,  
  skladnia = skladnia_modelu,  
  kolumna_alternatyw = "Alternatywa" 
) 

# Podgląd fragmentu macierzy
knitr::kable(as.data.frame(macierz_rozmyta[1:5, 1:6]))
```

## 4. Wyznaczanie wag metodą BWM (Best-Worst Method)

Zamiast zgadywać wagi, pytamy eksperta. Zakładamy, że:

- Najlepsze kryterium: Warunki 
- Najgorsze kryterium: Strefa_czasowa 
```{r}
# Preferencja NAJLEPSZEGO (Warunki) nad innymi (1-9):
# Warunki/Warunki=1, Warunki/Koszt=3, Warunki/Atrakcyjnosc=2, Warunki/Rozwoj=6, Warunki/Strefa_czasowa=8

bwm_najlepsze  <- c(1,3,2,6,8)

# Preferencja innych nad NAJGORSZYM (Strefa_czasowa) (1-9):
# Warunki/Strefa_czasowa=8, Koszt/Strefa_czasowa=5, Atrakcyjnosc/Strefa_czasowa=6, Rozwoj/Strefa_czasowa=3, Strefa_czasowa/Strefa_czasowa=1

bwm_najgorsze <- c(8,5,6,3,1)
```

## 5. Analiza Decyzyjna (VIKOR, MultiMOORA)

Uruchamiamy metody. Pakiet automatycznie policzy wagi z parametrów BWM. Definiujemy typy kryteriów: min (strata) lub max (zysk).
```{r}
typy <- c("max","min","max","max","min")

# Fuzzy VIKOR
wynik_vikor <- fuzzy_vikor(
  macierz_decyzyjna = macierz_rozmyta,
  typy_kryteriow = typy,
  bwm_kryteria = c("Warunki", "Koszt", "Atrakcyjnosc", "Rozwoj", "Strefa_czasowa"), 
  bwm_najlepsze = bwm_najlepsze,
  bwm_najgorsze = bwm_najgorsze
)

# Fuzzy MULTIMOORA
wynik_multimoora <- fuzzy_multimoora(
  macierz_decyzyjna = macierz_rozmyta,
  typy_kryteriow = typy,
  bwm_kryteria = c("Warunki", "Koszt", "Atrakcyjnosc", "Rozwoj", "Strefa_czasowa"), 
  bwm_najlepsze = bwm_najlepsze,
  bwm_najgorsze = bwm_najgorsze
)

# Wyniki tabelaryczne
print(wynik_vikor$wyniki)
print(wynik_multimoora$wyniki)
```

## 6. Wizualizacja (Mapy Decyzyjne)

Generujemy mapy strategiczne.
```{r}
plot(wynik_vikor)
plot(wynik_multimoora)
```

## 7. Meta-Ranking (Konsensus)

Przepływ informacji w meta-rankingu przebiega następująco:

``` mermaid
flowchart LR
    A[Macierz decyzyja] --> D
    B[Wagi/BWM] --> D
    
    subgraph Internal_Steps [Metody MCDA]
    direction TB
    D[Uruchom VIKOR] --> R1(Rank 1)
    E[Uruchom MULTIMOORA] --> R2(Rank 2)
    end
    
    A --> E
    B --> E

    R1 --> F
    R2 --> F
    
    subgraph Consensus [Porównanie metod]
    direction TB
    G{Agregacja}
    F --> G[Sum of Ranks]
    F --> H[Theory of Dominance]
    F --> I[RankAggreg GA]
    end
    
    G --> J[WYNIK KOŃCOWY:\nTabela porównawcza]
    H --> J
    I --> J
    
    style Internal_Steps fill:#f9f9f9,stroke:#333,stroke-width:2px
    style Consensus fill:#e1f5fe,stroke:#0277bd,stroke-width:2px
    style K fill:#dcedc8,stroke:#33691e,stroke-width:2px
```
Otrzymane wyniki obu metod są agregowane, aby uzyskać ostateczną decyzję. W końcowym rankingu są porównane rankingi uzyskane z metod. Wskaźnik korelacji Spearmana pokazuje jak bardzo zgadzają się ze sobą wyniki tych metod (jeśli > 0.9, to jest silne podobieństwo).

```{r}
meta_wynik <- fuzzy_meta_ranking(
  macierz_decyzyjna = macierz_rozmyta,
  typy_kryteriow = typy,
  bwm_najlepsze = bwm_najlepsze,
  bwm_najgorsze = bwm_najgorsze
)

# Tabela porównawcza 
knitr::kable(meta_wynik$comparison, caption = "Ostateczny ranking krajów") 

# Sprawdzenie korelacji między metodami
knitr::kable (round(as.data.frame(meta_wynik$correlations[1:2, 1:5]),2))
```
